【裁判字號】    92,易,1521
【裁判日期】    921210
【裁判案由】    傷害等
【裁判全文】
臺灣高雄地方法院刑事判決                        九十二年度易字第一五二一號
    公  訴  人  臺灣高雄地方法院檢察署檢察官
    被      告  丙○○
右列被告因傷害等案件，經檢察官提起公訴（九十二年度偵字第九０七五號），本院
判決如左：
    主  文
丙○○服用酒類，不能安全駕駛動力交通工具而駕駛，累犯，處拘役伍拾日，如易科
罰金，以參佰元折算壹日。又對於公務員依法執行職務時，施強暴，累犯，處拘役肆
拾日，如易科罰金，以參佰元折算壹日。又於公務員依法執行職務時，當場侮辱，累
犯，處拘役參拾日，如易科罰金，以參佰元折算壹日。應執行拘役壹佰日，如易科罰
金，以參佰元折算壹日。
    事  實
一、丙○○前於民國九十年間因詐欺案件，經法院判處有期徒刑六月確定，甫於九十
    一年四月一日執行完畢，猶不知悔改，明知酒後不得駕駛動力交通工具，竟於九
    十二年四月二十四日零時二十分許，在高雄市○○區○○路三一四號「阿川鵝肉
    海產店」，飲用鱉血加米酒半杯，已達不能安全駕駛動力交通工具之程度，仍騎
    乘車牌號碼ＸＡＷ—一二二號重型機車返家，行經高雄市楠梓區○○○路與加昌
    路口之際，因與不明車輛發生擦撞而跌倒路旁，經民眾報警而由依法令從事於公
    務之高雄市政府警察局楠梓分局後勁派出所員警王建益與替代役男甲○○前往處
    理，詎丙○○竟不服取締，當場以「幹你娘老機八」等穢語反覆辱罵王建益及甲
    ○○（公然侮辱罪部分未據告訴），王建益見狀即押解丙○○上警車，致丙○○
    更為不滿，竟另行起意，以右手毆打在車上戒護之甲○○右臉頰而施以強暴，致
    其受有右臉挫傷之傷害（普通傷害罪部分業據甲○○於本院審理時撤回告訴）。
    嗣經警將丙○○帶回警局後，於同日凌晨一時三十七分許測得其吐氣酒精濃度高
    達每公升一點二四毫克。
二、案經高雄市政府警察局楠梓分局報告臺灣高雄地方法院檢察署檢察官偵查起訴。
    理  由
一、右揭時地酒後駕車、侮辱公務員及對公務員施以強暴之犯行，業據被告於本院審
    理時坦承不諱，核與證人即員警王建益、替代役男甲○○之證詞相符，復有九十
    二年四月二十四日建仁醫院診斷證明書、道路交通事故調查報告表、道路交通事
    故現場圖、測試觀察紀錄表、舉發違反道路交通管理事件通知單、酒精濃度測試
    值表各一紙及現場照片三張在卷可稽。按刑法第一百八十五條之三規定所謂「不
    能安全駕駛」，係抽象危險犯，並不以發生具體危險為必要，而對於呼氣酒精濃
    度已達每公升零點五五毫克以上者，肇事率為一般正常人之十倍，認為已達不能
    安全駕車之標準，此業經法務部八十八年五月十八日以法八八檢字第一六六
    九號函釋明確。另依醫學文獻所載，酒精對人體造成之影響，於呼氣時酒精濃度
    達每公升零點二五毫克即會輕度中毒，造成輕度協調功能降低；呼氣酒精濃度達
    每公升零點五毫克時屬輕至中度中毒症狀，出現反應較慢、感覺減低、影響駕駛
    之狀況；又飲酒後一小時許，其體內血液酒精濃度可達最高，飲酒一小時後其體
    內之酒精濃度隨即消減，此亦分別有行政院國軍退除役官兵輔導委員會臺北榮民
    總醫院八十八年八月五日（八八）北總內字第二六八六八號函及八十八年十月二
    十六日（八八）院賓文廉字第一三四七號臺灣高等法院函臺北醫學院附設醫院
    精神科主任蔡尚穎之「酒精對人體生理與行為之影響」一文可據。本件被告為警
    查獲時，呈語無倫次、多話及泥醉之狀態，佐以其於同日凌晨一時三十七分許之
    吐氣酒精濃度值仍高達每公升一點二四毫克，此分別有測試觀察紀錄表及酒精濃
    度測試值表各一紙附卷可稽，依上開說明意旨，足見被告於騎乘機車時已達不能
    安全駕駛動力交通工具之程度。綜上所述，足認被告之自白與事實相符，堪予採
    信，其確有前揭酒後駕車、侮辱公務員及對公務員施以強暴之犯行，洵堪認定。
    本件事證明確，應依法論科。
二、核被告所為，係犯刑法第一百八十五條之三之服用酒類致不能安全駕駛動力交通
    工具而駕駛罪、同法第一百四十條第一項前段之侮辱公務員罪及同法第一百三十
    五條第一項之對公務員施強暴罪。被告反覆侮辱依法執行職務之員警王建益及替
    代役男甲○○，係基於同一侮辱公務員犯意而侵害同一國家法益之接續行為，僅
    屬單純一罪。又其所犯上開三罪間，犯意各別，行為互殊，罪名不同，應予分論
    併罰。被告前於九十年間因詐欺案件，經法院判處有期徒刑六月確定，甫於九十
    一年四月一日執行完畢，此有臺灣高等法院被告全國前案紀錄表一份在卷足憑，
    其於五年內再犯本件有期徒刑以上之罪，為累犯，應依法均予加重其刑。公訴意
    旨另以被告毆打告訴人甲○○成傷之行為涉犯刑法第二百七十七條第一項之普通
    傷害罪嫌，惟該罪依同法第二百八十七條前段規定，須告訴乃論，而告訴人甲○
    ○業於本院審理時撤回該部分告訴，此有本院審判筆錄一份可稽，然公訴人既認
    該部分與前揭經本院論罪科刑之對公務員施強暴犯行間，有一行為觸犯數罪名之
    想像競合關係而為裁判上一罪，爰不另為不受理之諭知，附此敘明。爰審酌被告
    明知酒後不能安全駕車而駕駛，易生危害於其他用路人之交通安全，仍無視於其
    他用路人之公共安全而為之，對參與交通之往來人車均具高度危險性，且對執行
    公務之員警及替代役男當場侮辱並施以強暴，殊屬非是，惟念其僅因一時酒後失
    態而為之，尚無重大惡性，犯罪情節非重，且犯後已坦承知悔，積極與告訴人甲
    ○○達成和解而賠償其損失，此有和解書一份在卷可佐，告訴人甲○○亦已表示
    願意原諒被告等一切情狀，分別量處如主文所示之刑，並各諭知易科罰金之折算
    標準，同時定其應執行之刑，並諭知易科罰金之折算標準，以資懲儆。
據上論斷，應依刑事訴訟法第二百九十九條第一項前段，刑法第一百三十五條第一項
、第一百四十條第一項前段、第一百八十五條之三、第五十一條第六款、第四十一條
第一項前段、第四十七條，罰金罰鍰提高標準條例第一條前段、第二條，判決如主文
。
本案經檢察官乙○○到庭執行職務。
中      華      民      國    九十二    年     十二     月      十      日
                                    臺灣高雄地方法院刑事第十一庭
                                        審判長法  官    徐美麗
                                              法  官    陳億芳
                                              法  官    鄭詠仁
右正本證明與原本無異。
如不服本判決，應於判決送達後十日內，向本院提出上訴狀。
                                              書記官    蔡妮君
中      華      民      國    九十二    年     十二     月      十      日
附錄法條：
刑法第一百三十五條
對於公務員依法執行職務時，施強暴脅迫者，處三年以下有期徒刑、拘役或三百元以
下罰金。
意圖使公務員執行一定之職務或妨害其依法執行一定之職務或使公務員辭職，而施強
暴脅迫者，亦同。
犯前二項之罪，因而致公務員於死者，處無期徒刑或七年以上有期徒刑；致重傷者，
處三年以上、十年以下有期徒刑。
刑法第一百四十條
於公務員依法執行職務時，當場侮辱，或對於其依法執行之職務公然侮辱者，處六月
以下有期徒刑、拘役或一百元以下罰金。
對於公署公然侮辱者亦同。
刑法第一百八十五條之三
服用毒品、麻醉藥品、酒類或其他相類之物，不能安全駕駛動力交通工具而駕駛者，
處一年以下有期徒刑、拘役或三萬元以下罰金。


司法院資訊處製作；財團法人民間司法改革基金會備份。
